臺灣板橋地方法院刑事判決　　　　　　　　　　　　　九十三年度簡上字第四四號
　　上　訴　人
　　即　被　告　甲○○
右列上訴人因竊盜案件，不服本院於民國九十二年十二月十一日所為之九十二年度簡
字第三六二○號第一審判決（聲請簡易判決處刑案號：九十二年度偵字第一九三六八
號）提起上訴，本院管轄之第二審合議庭判決如左：
    主  文
上訴駁回。
    事實及理由
一、本案經本院審理結果，認第一審以上訴人即被告甲○○所為係犯刑法第三百二十
    一條第二項、第一項第三款之攜帶兇器竊盜未遂罪，判處有期徒刑六月，如易科
    罰金，以（銀元）三百元折算一日，並就扣案之犯案工具鐵撬、鐵鑿各一支併予
    宣告沒收，其認事用法均無違誤，量刑亦屬適當，應予維持，並引用如附件第一
    審判決書所記載之事實、證據及理由。
二、本件上訴人上訴意旨略以：上訴人當時並未動手破壞倉庫鐵門，亦未進入倉庫內
    ，只是站在門外負責把風，而由「阿軍」自行破壞鐵門進入搜尋財物，原審乃據
    以量處上訴人有期徒刑六月，實屬過重，爰提起本件上訴，請求撤銷原判決，改
    處較輕之刑度云云。惟按，共同正犯於彼此間犯意聯絡之範圍內，按其既定之任
    務分配及角色目的，相互利用彼此之行為以完成犯罪，自均應就全體共同正犯之
    行為負其責任；本件上訴人坦承與「阿軍」之成年男子共同行竊，由上訴人負責
    立於門外把風，「阿軍」則利用鐵撬、鐵鑿等可為兇器之工具，破壞倉庫大門入
    內搜尋財物等語，顯見上訴人與「阿軍」就上開攜帶兇器竊盜之犯行間，互有犯
    意之聯絡及行為之分擔，均屬共同正犯，揆諸前開說明，自不因上訴人「僅」負
    責在門外把風，而影響其罪名之成立。再上訴人所犯刑法第三百二十一條第一項
    第三款之攜帶兇器竊盜罪，其法定本刑為（最輕）六月以上有期徒刑，原審以上
    訴人前經有期徒刑執行完畢，五年內再犯本件有期徒刑之罪，為累犯，依刑法第
    四十七條規定加重其刑，再以上訴人已著手於竊盜行為之實施，因未竊得財物而
    不遂，依刑法第二十六前段規定減輕其刑（先加後減），並審酌上訴人犯罪之動
    機、目的、手段、犯後坦承犯行等一切情狀，量處有期徒刑六月，如易科罰金以
    （銀元）三百元折算一日，其量刑堪認妥適，並無刑度過重之情；從而，上訴人
    執上開理由提起上訴，洵無足採，其上訴應予駁回。
據上論斷，應依刑事訴訟第四百五十五條之一第一項、第三項、第三百六十八條、第
三百七十三條，判決如主文。
本案經檢察官魏正杰到庭執行職務
中　　　華　　　民　　　國　　　九十三　　　年　　六　　月　　十五　　　日
                                      　臺灣板橋地方法院刑事第六庭
　  　　                                    審判長法　官　高玉舜
　　　　　　　　　　　　　　　　　　　　　　　　　法　官  邱育佩
  　        　　                                  法　官  劉景宜
右正本證明與原本無異。
本判決不得上訴。
                　　                              書記官  劉育君
中　　　華　　　民　　　國　　　九十三　　　年　　六　　月　　十八　　　日
附錄本案論罪科刑法條全文
中華民國刑法第三百二十一條
犯竊盜罪而有左列情形之一者，處六月以上、五年以下有期徒刑：
一  於夜間侵入住宅或有人居住之建築物、船艦或隱匿其內而犯之者。
二  毀越門扇、牆垣或其他安全設備而犯之者。
三  攜帶兇器而犯之者。
四  結夥三人以上而犯之者。
五  乘火災、水災或其他災害之際而犯之者。
六  在車站或埠頭而犯之者。
前項之未遂犯罰之。
